臺灣士林地方法院民事判決　　　　　　　94年度勞訴字第21號
原　　　告　甲○○
訴訟代理人　李志雄律師
被　　　告　真通科技股份有限公司
法定代理人　丙○○
訴訟代理人　林麗珍律師
訴訟代理人　林彥志律師
當事人間請求給付退休金事件，本院於民國94年10月25日言詞辯
論終結，判決如下：
    主  文
原告之訴及假執行之聲請均駁回。
訴訟費用由原告負擔。
    事實及理由
一、原告主張：
（一）訴外人金品電子廠股份有限公司（以下簡稱金品電子公司
      ）於民國68年11月1 日設立時，原告即受僱於該公司，嗣
      金品電子公司負責人乙○○於84年1 月12日另設立被告公
      司，且同時擔任被告公司負責人，並以承認原告在金品電
      子公司工作年資之方式，於84年1 月12日將原告轉任被告
      公司，故原告任職被告公司之工作年資應自68年11月1 日
      起算，迨至93年10月31日止，應已滿25年而符合得自請退
      休之條件。惟被告公司之負責人於92年間由乙○○變更為
      丙○○，詎其為規避給付原告退休金，竟藉詞公司業務緊
      縮而於94年1 月6 日預告終止兩造之勞動契約，並給付原
      告7.5 月平均工資後資遣原告，惟原告既符合自請退休之
      條件，被告自應給付原告退休金。原告工作年資自68年11
      月1 日算至94年2 月5 日，共25年3 月又5 日，如依勞動
      基準法第55條第1 項第1 款規定，被告應給付原告41月之
      月平均工資，以原告月平均工資55,000元計算，被告應再
      給付原告退休金1,870,000 元。
（二）如認被告有權於原告自請退休前資遣原告，則依被告公司
      前負責人乙○○所述，被告自84年1 月12日起即任職被告
      公司，則以原告自84年1 月12日任職至94年2 月5 日為被
      告資遣止，工作年資亦有10年又25日，被告應給付之資遣
      費亦有不足，被告應再給付原告資遣費142,083 元，爰依
      勞動基準法之規定請求給付等語。
（三）原告並聲明：
  １、先位聲明：
  （１）被告應給付原告1,870,000 元，及自起訴狀繕本送達翌
        日起至清償日止，按年息百分之5計算之利息。
  （２）原告願供擔保，請准宣告假執行。
  ２、後位聲明：
  （１）被告應給付原告142,083 元，及自94年2 月5 日起至清
        償日止，按年息百分之5計算之利息。
  （２）原告願供擔保，請准宣告假執行。
二、被告則以：
（一）金品電子公司與86年間被告公司之負責人雖均同為乙○○
      ，惟兩家公司之設立日期、登記營業項目均非同一，非屬
      同一事業，亦不屬事業單位改組或轉讓，故被告受僱被告
      公司，並非受僱於同一事業單位，而係勞動契約變更，並
      無年資併計之問題，故原告主張其於被告公司之年資應由
      68年11月1日起，並無理由。
（二）被告公司雖係84年1 月12日設立，惟原告並非被告設立時
      即受僱被告公司，被告係自86年12月起如任職被告公司。
      另被告公司前負責人乙○○亦稱不記得曾同意承認原告於
      金品電子公司之年資，是以原告主張其轉任職被告公司時
      ，被告公司承諾將其於金品電子公司之任職年資併計等情
      ，非屬事實。
（三）原告既係於86年12月始受僱於被告公司，則於被告94年2
      月5 日資遣原告時，原告年資僅7 年多，並不符何自請退
      休之條件；另被告係自86年8 月1 日起從寬認定原告工作
      年資並據以計算資遣費，故被告給付之資遣費亦無不足等
      語，資為置辯。
（四）被告並聲明：
  １、駁回原告之訴及假執行之聲請。
  ２、如受不利判決，願供擔保請准免假執行。
三、原告主張原任職被告公司，於94年2 月5 日為被告公司因業
    務緊縮而資遣，其每月平均工資為55,000元等情，業據提出
    資遣通知書為證，且為被告所不爭執，故原告此部分之主張
    ，應堪信為真實。
四、原告主張依其工作年資，已符合自請退休之條件等情，則為
    被告所否認，並以前開情詞置辯，兩造並經協議整理爭點，
    茲分述如下：
（一）原告之年資是否自68年11月1 日起至94年2 月5 日止？原
      告自金品電子公司轉至被告公司任職時，被告公司負責人
      乙○○是否有承諾將原告在金品電子公司之年資與被告公
      司之年資合併計算？
      原告主張其自68年11月1 日起即受僱於被告公司前負責人
      乙○○設立之金品電子公司，該公司負責人乙○○嗣於84
      年1 月12日另設立被告公司，亦同時擔任負責人，並以承
      認原告在金品電子公司工作年資之方式，於84年1 月12日
      將原告轉任被告公司等情，為被告所否認，故應由原告舉
      證證明，而證人乙○○到庭結證，原告隨其自金品電子公
      司轉任職被告公司，其已不記得當時是否有以被告公司負
      責人之身分，同意被告於金品公司之年資併計，當時金品
      電子公司因投資失敗所以結束，就很自然到新公司任職等
      語，且其證稱僅請被告公司現任法定代理人要照顧資深員
      工，並沒有說承認年資之問題，是依證人乙○○所證，已
      難認定原告主張被告曾同意併計其於金品電子公司年資之
      事實。況依勞動基準法第57條規定：「勞工工作年資以服
      務同一事業者為限。但受同一雇主調動之工作年資，及依
      第20條規定應由新雇主繼續予以承認之年資，應予併計」
      ，金品電子公司與被告公司分屬獨立主體之公司，有公司
      基本資料查詢表在卷可憑，原告雖曾服務此二公司，但非
      屬服務同一事業；且金品電子公司已於89年12月19日解散
      ，亦無證據顯示其與被告公司間係屬事業單位改組或轉讓
      之情形，故並不符合勞動基準法所定之工作年資應予併計
      之情形，是以原告主張其工作年資應自68年11月1 日起計
      至94年2 月5 日止，尚非可採。
（二）原告是否自84年1 月12日至被告公司任職？抑或是自86年
      8 月1 日起始在被告公司任職？
      原告主張其係於84年1 月12日被告公司設立時，即至被告
      公司任職之事實，為被告所否認，辯稱原告係於86年12月
      始支領被告薪資等語，經查，原告係自86年8 月1 日起，
      始由被告公司投保勞工保險等情，有勞工保險卡在卷可憑
      ，原告雖主張自被告公司設立後，其即至被告公司工作，
      惟依證人乙○○所述，因被告公司設立時，金品電子公司
      已無業務僅餘未了事務，原告可能有同時在兩家公司上班
      等語，然依證人乙○○所證，僅足認定原告於特定期間內
      有同時處理二公司之事務，惟究係受僱於金品電子公司，
      而至被告公司支援；或受僱於被告公司，而兼處理金品電
      子公司未了事務，均有可能，而依前開勞工保險卡，被告
      公司自86年8 月1 日始以雇主身分為原告投保，而證人乙
      ○○無法記憶僱傭詳情，原告亦未提出被告公司有於84年
      1 月12日起即給付薪資之證明，故尚難逕認原告主張自84
      年1 月12日即受僱被告公司為真，是被告辯稱原告係於86
      年8 月1 日始受僱被告公司等情，堪可採信。
（三）原告是否符合自請退休之要件？
      按勞動基準法第53條規定，勞工有左列情形之一者，得自
      請退休：一、工作十五年以上年滿五十五歲者。二、工作
      二十五年以上者。本件原告自86年8 月1 日起受僱被告公
      司，既經認定如前，則至被告公司94年2 月5 日資遣原告
      止，原告之工作年資尚未達前開法條所定得自請退休之標
      準，是原告以先位聲明主張被告應給付退休金1,870,000
      元，為無理由，不應准許。
五、另按勞動基準法第17條規定：「雇主依前條終止勞動契約者
    ，應依左列規定發給勞工資遣費：一、在同一雇主之事業單
    位繼續工作，每滿一年發給相當於一個月平均工資之資遣費
    。二、依前款計算之剩餘月數，或工作未滿一年者，以比例
    計給之。未滿一個月者以一個月計」，本件原告自86年8 月
    1 日起受僱被告公司，被告公司於94年1 月6 日以業務緊縮
    為由，預告自94年2 月5 日終止兩造勞動契約等情，有資遣
    通知書可憑，故依前開規定，原告工作年資應為7 年6 月，
    依原告每月平均工資55,000元計算，原告可領得之資遣費為
    412,500 元，原告亦不否認已收受該數額之資遣費，是以被
    告依法應給付之資遣費並無不足，故原告以後位聲明，主張
    被告尚須給付不足之資遣費142,083 元，亦無理由。
六、從而，原告依勞動基準法之規定，以先位聲明請求給付退休
    金1,870,000 元及法定遲延利息；及以後位聲明請求給付資
    遣費42,083元，及自94年2 月5 日起至清償日止之法定遲延
    利息，均無理由，應予駁回。原告既受敗訴判決，其假執行
    之聲請即失所依據，應併予駁回。
七、因本案事證已臻明確，兩造其餘主張陳述及所提之證據，經
    審酌於判決結果無影響，無庸詳予論述，附此敘明。
八、據上論斷：原告之訴為無理由，並依民事訴訟法第78條判決
    如主文。
中　　華　　民　　國　　94　　年　　11　　月　　18　　日
                  勞工法庭  法  官  劉穎怡
以上正本證明與原本無異。
如對本判決上訴須於判決送達後20日內向本院提出上訴狀。
中　　華　　民　　國　　94　　年　　11　　月　　22　　日
                            書記官  陳玉敏
